臺灣苗栗地方法院刑事判決
111年度易字第348號
公  訴  人  臺灣苗栗地方檢察署檢察官
被      告  涂源智


上列被告因加重竊盜案件，經檢察官提起公訴（111年度偵字第4
733號），被告於準備程序中就被訴事實為有罪之陳述，經本院
裁定進行簡式審判程序，判決如下：
    主  文
甲○○犯攜帶兇器竊盜罪，處有期徒刑柒月。
未扣案之犯罪所得新臺幣叁仟捌佰伍拾元沒收，於全部或一部不
能沒收或不宜執行沒收時，追徵其價額。
    理  由
一、犯罪事實
　　甲○○意圖為自己不法之所有，基於竊盜之犯意，於民國111
    年4月2日上午11時15分許，駕駛車牌號碼0000-00號自用小
    客車，前往苗栗縣○○鄉○○村0鄰○○00號住宅整修工地內，持
    現場客觀上具有危險性，可供兇器使用之鐵鎚1支，拆卸並
    竊取乙○○所有設置於上開工地1樓至3樓樓梯之防滑銅條（總
    重約20.3公斤）後先行離去，復於同日上午11時30分許，駕
    駛上開車輛返回上開工地，竊取乙○○所有置於上開工地之太
    平洋電線電纜2.0mm單芯線（總重約14公斤），得手後以上
    開車輛載運離去。
二、證據標目
　‧被告於本院準備程序及審理中之自白
　‧被告之警詢筆錄、檢事官詢問筆錄
　‧證人即告訴人乙○○之警詢筆錄、檢事官詢問筆錄
　‧證人邱董秋蘭之警詢筆錄、檢事官詢問筆錄
　‧證人連桂英之警詢筆錄
　‧順基舊貨行收購明細
　‧車輛詳細資料報表
　‧監視器錄影畫面擷圖、車牌辨識系統畫面翻拍照片
三、法令之適用
　㈠罪名及處罰條文
　⒈被告於犯罪事實所示時、地行竊，於現場取得鐵鎚1支，復持
    上開鐵鎚拆卸上開工地1樓至3樓樓梯之防滑銅條，雖未經扣
    案，惟被告既持以拆卸防滑銅條，顯見其質地甚為堅硬，且
    係具破壞力之金屬製品，若持以行兇，客觀上足以對人之生
    命、身體、安全構成威脅，具有危險性，自屬刑法第321條
    第1項第3款所稱兇器。另上開工具雖為行竊現場取得，並非
    被告所攜往，然被告既於行竊之際攜之為工具，在客觀上已
    足對他人之生命身體構成威脅，具有危險性，自應成立攜帶
    兇器竊盜罪（最高法院78年度台上字第4422號判決意旨參照
    ）。
　⒉是核被告所為，係犯刑法第321條第1項第3款之攜帶兇器竊盜
    罪。
　㈡包括一罪
　　被告於犯罪事實所示時、地，先後竊取上開防滑銅條、太平
    洋電線電纜2.0mm單芯線，於密切接近之時間、同一地點實
    行，侵害同一法益，各行為之獨立性極為薄弱，依一般社會
    健全觀念，在時間差距上，難以強行分開，在刑法評價上，
    以視為數個舉動之接續施行，合為包括之一行為予以評價，
    較為合理，屬接續犯，而應論以包括一罪。
　㈢沒收
　⒈犯罪所得
　　未扣案之現金新臺幣（下同）3,850元，係被告另將上開防
    滑銅條、太平洋電線電纜2.0mm單芯線變賣與不知情之順基
    舊貨行所獲得，屬被告違法行為所得變得之物，業據被告陳
    述明確，並有順基舊貨行收購明細存卷可查，就此變賣所得
    ，雖未扣案，仍應依刑法第38條之1第1項前段、第3項之規
    定，宣告沒收，並於全部或一部不能沒收或不宜執行沒收時
    ，追徵其價額。
　⒉犯罪工具
　　被告持以行竊之鐵鎚1支，固係供本件犯行所用之物，然既
    為被告於現場取得之物，難認為被告所有或有事實上之處分
    權，自無庸諭知沒收，附此敘明。
四、量刑理由
　㈠本件為攜帶兇器竊取他人住宅整修工地內防滑銅條及電纜線
    之案件。被告於日間持現場取得之鐵鎚，拆卸上開防滑銅條
    ，並竊取上開太平洋電線電纜2.0mm單芯線，已造成法秩序
    之動盪，所為實應非難，就其犯罪動機而言，並無特別應予
    斟酌之情事，復衡諸被告所竊得之物品價值不低，迄未歸還
    告訴人，惟被告已與告訴人達成和解，並約定分期賠償告訴
    人8萬元，但迄未履行，又參諸告訴人之意見。綜上，被告
    之行為責任，在同類型事案中，應屬中度之範疇。
　㈡被告於108年間，經法院以加重竊盜罪、加重竊盜未遂罪、詐
    欺取財罪判處有期徒刑，定應執行有期徒刑7年2月，於110
    年5月假釋出監，並付保護管束（假釋尚未期滿），卻再犯
    本件加重竊盜犯行，足見被告對於此類犯罪之規範意識顯然
    偏低。
　㈢惟考量被告犯後始終坦承犯行之態度，自述所受教育程度為
    國中畢業，目前從事人工草皮工作，日薪約1,300元，與母
    親、胞兄、2名未成年子女同住，尚須照顧2名子女，爰以行
    為人之責任為基礎，並審酌上開各情等一切情狀，量處如主
    文所示之刑。
據上論斷，依刑事訴訟法第273條之1第1項、第299條第1項前段
，判決如主文。
本案經檢察官石東超提起公訴，檢察官黃棋安到庭執行職務。
中　　華　　民　　國　　111 　年　　11　　月　　24　　日
　　　　　　　　　刑事第一庭　法　官　高御庭
以上正本證明與原本無異。
如不服本判決應於收受送達後20日內向本院提出上訴書狀，並應
敘述具體理由；其未敘述上訴理由者，應於上訴期間屆滿後20日
內向本院補提理由書（均須按他造當事人之人數附繕本）「切勿
逕送上級法院」。告訴人或被害人如對於本判決不服者，應具備
理由請求檢察官上訴，其上訴期間之計算係以檢察官收受判決正
本之日期為準。
中　　華　　民　　國　　111 　年　　11　　月　　24　　日
　　　　　　　　　　　　　　　書記官　葉靜瑜
附錄本案論罪科刑法條全文：
中華民國刑法第321條
（加重竊盜罪）
犯前條第1項、第2項之罪而有下列情形之一者，處6月以上5年以
下有期徒刑，得併科50萬元以下罰金：
一、侵入住宅或有人居住之建築物、船艦或隱匿其內而犯之。
二、毀越門窗、牆垣或其他安全設備而犯之。
三、攜帶兇器而犯之。
四、結夥三人以上而犯之。
五、乘火災、水災或其他災害之際而犯之。
六、在車站、港埠、航空站或其他供水、陸、空公眾運輸之舟、
    車、航空機內而犯之。
前項之未遂犯罰之。